臺灣臺南地方法院民事裁定
111年度抗字第6號
抗  告  人  凌暉科技股份有限公司

法定代理人  郭義朗  


相  對  人  邱淑華  


上列當事人間請求本票裁定強制執行事件，抗告人對於民國110
年12月6日本院110年度司票字第3818號裁定提起抗告，本院裁定
如下：
    主  文
抗告駁回。
抗告程序費用新臺幣1,000元由抗告人負擔。
    理  由
一、抗告意旨以：相對人為民間放貸業者，抗告人貸與本金並非
    如附表所示本票（以下簡稱系爭本票）面額，且未給付如系
    爭本票面額之現金予抗告人，爰提起本件抗告，請求撤銷原
    裁定等語。
二、按執票人向本票發票人行使追索權時，得聲請法院裁定後強
    制執行，票據法第123條定有明文。而本票如已載明免除作
    成拒絕證書，執票人聲請裁定准予強制執行，即毋庸提出已
    為付款提示之證據。苟發票人抗辯執票人未為提示，依票據
    法第124條準用同法第95條但書之規定，即應由其負舉證之
    責(最高法院94年度台抗字第1057號裁定意旨參照)。又本票
    執票人依票據法第123條規定向本票發票人行使追索權，聲
    請法院裁定准予強制執行，屬非訟事件，法院所為裁定，係
    依非訟事件程序，就本票形式上之要件是否具備予以審查。
三、經查，相對人主張其執有抗告人簽發之系爭本票，並免除作
    成拒絕證書，經屆期提示後，未獲付款，依票據法第123條
    之規定，聲請本票准予強制執行之事實，業據相對人於原審
    提出系爭本票為證。觀諸系爭本票上載明「本票免除作成拒
    絕證書」，且本票應記載事項記載齊備，並無票據無效之情
    形，原裁定依相對人提出之系爭本票為形式上之審查，據以
    裁定准許強制執行，依前揭說明，即無不合。抗告人雖以相
    對人為民間貸放業者，並未交付如系爭本票面額所載現金云
    云為辯，惟上開事由係屬實體上之爭執，應由抗告人依訴訟
    程序另謀解決，非於本票裁定之非訟程序所得審究。從而，
    抗告人指摘原裁定不當，求予廢棄，為無理由，應予駁回。
四、並依非訟事件法第8條第2項、民事訴訟法第95條、第78條裁
    定如主文。
中　　華　　民　　國　　111 　年　　1 　　月　　5 　　日
                  民事第一庭    法  官  張桂美
以上正本係照原本作成。
本裁定除以適用法規顯有錯誤為理由，不得再抗告。如提起再抗
告，應於收受後10日內委任律師為訴訟代理人向本院提出再抗告
狀，並繳納再抗告費新台幣1,000元。
中　　華　　民　　國　　111 　年　　1 　　月　　7 　　日
                                書記官  林彥丞
 附表
發票日 發票人 票面金額 (新臺幣）  到期日 利息起算日 (即提示日) 票據號碼 110年5月18日 凌暉科技股份有限公司 350萬元 未載 110年8月19日 CH0000000